【裁判字號】    96,交聲,1385
【裁判日期】    970225
【裁判案由】    違反道路交通管理處罰條例聲明異議
【裁判全文】
臺灣臺北地方法院交通事件裁定        96年度交聲字第1385號
原處分機關  臺北市交通事件裁決所
受處分人    甲○○
上列異議人即受處分人因違反道路交通管理處罰條例案件，對於
臺北市交通事件裁決所中華民國96年10月4日所為之處分（原處
分案號：北市裁三字第裁22-AEV681813號），聲明異議，本院裁
定如下：
    主  文
原處分撤銷。
甲○○汽車駕駛人駕車行駛人行道，處罰鍰新臺幣壹仟肆佰元，
並記違規點數壹點。
    理  由
一、原處分意旨略以：異議人即受處分人甲○○於民國96年6月
    22日下午5時20分許，騎乘車牌號碼CXU-868號重型機車行駛
    於臺北市○○○路之人行道上，經臺北市政府警察局交通警
    察大隊中山分隊員警施宣吉執行交整勤務時發覺，當場攔停
    後掣單舉發，經受處分人申訴，原處分機關函請原舉發單位
    調查結果，仍認受處分人有前開違規行為，原處分機關乃依
    道路交通管理處罰條例第45條第1項第6款及第63條第1項第1
    款等規定，於96年10月4日以北市裁三字第裁22-AEV681813
    號裁決書，裁處受處分人罰鍰新臺幣（下同）1,000元，並
    記違規點數1點。
二、受處分人經傳喚未到庭，然依其書狀所載，則否認有前揭違
    規行為，辯稱：伊未騎乘機車行駛人行道，本件舉發應有相
    關證據加以證明云云。
三、按汽車駕駛人，爭道行駛有駕車行駛人行道之情形者，處新
    臺幣（下同）600元以上1,800元以下罰鍰，道路交通管理處
    罰條例第45條第6款定有明文；汽車駕駛人駕駛汽車違反道
    路交通管理處罰條例第45條規定者，除應依該條所規定之罰
    鍰處罰外，並予記違規點數1點，同條例第63條第1項第1款
    亦有明文。又依同條例第3條第8款規定，同條例所謂之汽車
    ，包括機器腳踏車。經查，受處分人確有於前揭時、地騎乘
    機車，違規行駛於人行道，經執勤員警攔停後掣單舉發等情
    ，業據證人即本案舉發員警施宣吉於本院調查時結證屬實，
    並有其當庭繪製之現場圖及本件舉發單等附卷可稽。證人施
    宣吉員警為依法執行職務之公務員，與受處分人並無怨隙或
    利害關係，自無設詞誣陷、身觸偽證重罪之必要，且受處分
    人又未提出任何事證證明執勤員警有何捏造事實違法取締之
    情事存在，則執勤員警本其維護交通秩序、安全職責所為之
    舉發，自應受到合法、正確之推定。受處分人雖以前詞否認
    證人施宣吉舉發之真實性，然舉發員警既已就其舉發親見親
    聞之經過，於本院調查時經具結而為證述，且以本件員警係
    執行交整勤務，又係偶發之違規行為，在此情況下，實難強
    求交通員警同時進行採證，況相關道路交通法規亦未強制要
    求員警舉發違規均需以事證為憑。故受處分人執此為由否認
    本件舉發之真實性，委無足取。
四、綜上所述，受處分人確有駕車行駛人行道之違規行為，是原
    處分機關據以裁罰，固非全屬無據。然依卷附受處分人就此
    向處分機關陳述之申訴書，其上收文戳章日期是96年9月4日
    ，而舉發單所載應到案日期，則為96年7月7日，則受處分人
    逾越應到案日期為59日，則依違反道路交通管理事件統一裁
    罰基準表所載，本件應據以裁罰1,400元，原處分機關卻僅
    裁罰1,000元，顯有違該基準規定，又未具體說明理由，自
    有違反行政行為不得為差別待遇之平等原則。是本件聲明異
    議雖無理由，惟原處分既有前揭不當之處，即無從維持而應
    由本院予以撤銷，並另就上開違規行為，依首揭規定，裁處
    如主文第2項所示之處分，以資適法。
據上論斷，應依道路交通案件處理辦法第20條前段，裁定如主文
。
中    華    民    國    97    年    2     月    25    日
                      交通法庭  法  官  許泰誠
上正本證明與原本無異。
如不服本裁定，應於裁定送達後5 日內向本院提出抗告狀。
                                書記官  劉麗英
中    華    民    國    97    年    2     月    25    日


司法院資訊處製作；財團法人民間司法改革基金會備份。
